臺灣臺南地方法院刑事判決　　　　　　　　　　　　　九十三年度訴字第八八四號
　　公　訴　人　臺灣台南地方法院檢察署檢察官
　　被　　　告　戊○○
　　被　　　告　丁○
　　右二人共同
　　選任辯護人　查名邦律師
　　　　　　　　江大寧律師
　　被　　　告　乙○○
　　右一人選任
　　共同辯護人　郭玉山律師
　　　　　　　　顏婌烊律師
右列被告因強盜等案件，經檢察官提起公訴（九十三年度偵字第七七二０號、九十三
年度偵字第七八０八號），本院判決如左：
    主  文
戊○○、丁○、乙○○共同意圖為自己不法之所有，結夥三人以上、攜帶兇器，以強
暴至使不能抗拒，而得財產上不法之利益，各處有期徒刑柒年貳月。扣案之小型鋁棒
壹支、口罩參只、帽子貳頂均沒收。
    事  實
一、戊○○、丁○及乙○○等三人係朋友，因曾至台南縣歸仁鄉仁愛村六十號丙○○
    所經營之「藍鯨網際網路」店進行「天堂」遊戲，而覬覦該店電腦內該遊戲程式
    所存放之「寶物裝備」。竟意圖為自己不法所有，基於共同犯意之聯絡，於民國
    九十三年七月二十五日凌晨一時五十分許，至臺南縣歸仁鄉仁愛村六十號「藍鯨
    網際網路」，趁該店內僅己○○一人看店，無力對其三人反抗之際，先由乙○○
    持客觀上足對人之生命、身體、安全構成威脅，具有危險性之鋁製球棒進入顧客
    大眾可自由出入之「藍鯨網際網路」店內，控制店員己○○之行動，並將之帶往
    廁所內看管，戊○○、丁○再隨後入內，並利用店內電腦已開啟之狀態（公訴意
    旨誤載為一一開啟），由丁○利用該電腦未關機之漏洞輸入丙○○、己○○向「
    遊戲橘子數位科技股份有限公司」（下稱遊戲橘子公司）所發行「天堂」遊戲之
    「英雄」伺服器上所申請之如附表所示之帳號及密碼後，登入遊戲線上，再將丙○○、己○○所有之遊戲倉庫內之如附表所示之虛擬裝備寶物之電磁記錄丟出，
    再由戊○○以其所申請之遊戲橘子公司遊戲帳號「ｂｊｑｓｌｄｏｂｚｉ」，使
    用「00000000」角色，以撿取之方式將前開可供作玩樂用而有財產上利
    益之裝備、寶物之電磁記錄存入，置於其個人之倉庫內，得手後據為己有。嗣經
    丙○○、己○○報警後，循線查獲上情。
二、案經丙○○、己○○訴由臺南縣警察局歸仁分局報告臺灣臺南地方法院檢察署檢
    察官偵查起訴。
    理  由
一、訊據被告戊○○、丁○、乙○○等三人，固均坦承有「於九十三年七月二十五日
    有進入藍鯨網際網路店內。與丁○用已經開啟的帳號密碼，取出倉庫內寶物，由
    戊○○去撿。」等情。但均矢口否認有何強盜或無故侵入他人電腦之犯行。被告
    戊○○辯稱：「我承認有這行為，但我沒有不法意圖。」、「我們離開網咖我有
    去一段時間了，且我都一直找不到丙○○的人，才會去他店裡找他。」云云，被
    告丁○辯稱：「我是要拿回自己的東西，不是要去搶。」、「我離開網咖一段時
    間，對店內的狀況並不瞭解，且一直都找不到丙○○。」云云。被告乙○○辯稱
    ：「我承認我有把店員帶到後面去，其他的事情我不知道。」、「我只是跟著戊○○、丁○去，不知道他們二人要做什麼。」云云。經查：右開犯罪事實，迭據
    被告戊○○、丁○、乙○○等人於警訊時、檢察官偵查中供承明確。且其等三人
    於偵查中對於如何起意及實施強盜與無故侵入電腦之犯罪事實情節，供述甚詳。
    核其等所供述之情節相符。故被告等三人於警訊時及偵查中之自白至有可信。且
    被告等三人於本院九十三年八月二十六日初次訊問時，除被告丁○辯稱：他未開
    啟帳號，因帳號本來就是開著的云云，但未否認犯行，對於其他等之前揭犯行，
    亦均坦承不諱。而本案被告等之犯行，已據被害人丙○○、己○○於偵查中及本
    院詰問時指述甚詳。並有扣案之鋁棒一支、口罩三只與帽子二頂等工具可資佐證
    ，復有被害人丙○○、己○○等所有之天堂帳號之道具接收者會員資料、道具流
    向及道具接收者ＩＰ位置等資料附卷足憑。據此，已足認被告等三人於偵查及本
    院初訊時之自白應可採信。其等事後翻供及辯解，應係事後畏罪勾串卸責之詞，
    均不足採信。另辯護意旨雖以被告等之行為，未達至使不能抗拒，其等亦無不法
    意圖等語置辯，但查被告等持有球棒，且人數有三人之多，客觀上已非被害人己○○一人所能抗拒，而被害人丙○○並未積欠被告等，如被告等取走之寶物等情
    ，亦被害人丙○○於詰問時指述甚詳。被告等顯非如其所辯，係前往取回被害人
    等所欠之寶物，否則，何須持球棒戴口罩進入，其等有不法意圖至明。辯護意旨
    所言，亦無可採。被告等罪證明確，犯行均堪認定。
二、核被告戊○○、丁○與乙○○等三人，由乙○○持客觀上對人體具有危險性之球
    棒控制被害人，分由被告戊○○、丁○趁被害人未關機之漏洞，著手操作電腦，
    撿取可轉售他人玩樂而有財產上之利益之寶物，至自己帳戶內得利之行為，係犯
    刑法第三百五十八條之無故侵入他人電腦罪、第三百三十條第一項之加重強盜罪
    。被告等三人間，就右揭無故侵入電腦與加重強盜犯行，有犯意聯絡，行為分擔
    ，俱為共同正犯，且係加重強盜之結夥關係。被告等一行為，同時侵害被害人丙○○、己○○，係想像競合犯。被告等三人所犯無故侵入他人電腦及加重強盜犯
    行，有方法、目的之牽連關係，應依刑法第五十五條之規定從一重之結夥三人以
    上、攜帶兇器強盜罪處斷。爰審酌被告戊○○係本案之造意者，被告丁○與乙○○竟不明是非故意附和，侵害店家之權益，且準備有球棒、口罩及帽子等犯罪工
    具，顯係有預謀之強盜，非臨時起意，其惡性自屬重大，且事後翻供，飾詞卸責
    之動機、目的、手段、所生損害、所得利益、其品行智識程度、生活狀況、與被
    害人平日關係、犯罪後態度等一切情狀，各處如主文所示之刑以資懲儆。扣案小
    型鋁棒一支、口罩三只與帽子二頂等，係被告戊○○、丁○與乙○○等分別所有
    ，業據其等於警訊時供明，且係供犯罪所用，應分別依刑法第三十八條第一項第
    二款宣告沒收。
據上論斷，應依刑事訴訟法第二百九十九條第一項前段，刑法第二十八條、第三百三
十條第一項、第三百五十八條、第五十五條、第三十八條第一項第二款，判決如主文
。
本案經檢察官甲○到庭執行職務。
中      華      民      國      九十四   年     二      月      一      日
                                  臺灣臺南地方法院刑事第七庭
                                      審判長法  官  蘇義洲
                                            法  官  徐文瑞
                                            法  官  朱中和
右正本證明與原本無異。
如不服本判決，應於判決送達後十日內，向本院提出上訴狀。（應附繕本）
                                            書記官  陳著振
中      華      民      國      九十四   年     二      月      二      日
附表
┌──┬───────┬────────────────────────┐
│    │帳 號 及 ＩＤ │     虛     擬     裝     備     寶     物      │
├──┼───────┼────────────────────────┤
│李  │帳號：        │+8艾爾穆的祝福一個、精神項鍊一個、+8精靈內衣一個│
│    │00000000      │、古老的皮盔甲一個、精靈斗蓬一個、火靈戒指二個、│
│    │ＩＤ：        │歐吉皮帶一個、+6鋼鐵長靴一個、+6保護者手套一個、│
│    │ＣＤＢＲＯＷＮ│變形制戒指一個、+9尤米弓一個            │
│    ├───────┼────────────────────────┤
│    │帳號：        │+6抗魔法頭盔一個、妖魔戰士護身符一個、+7內衣一個│
│    │00000000      │、古老皮盔甲一個、+7抗魔法斗蓬一個、滅魔戒指二個│
│    │ＩＤ：        │、歐吉皮帶一個、+5影子長靴一個、+7影子手套一個、│
│兆  │ＣＤＫＥＮＴ  │+7銀光雙刀一個                                  │
│    ├───────┼────────────────────────┤
│    │帳號：        │+6艾爾穆之祝福一個、妖魔戰士護身符一個、+6精靈內│
│    │0000000000    │衣一個、+6精靈鍊甲一個、+6精靈斗蓬一個、+4鋼鐵長│
│    │ＩＤ：        │靴一個、+4保護者手套一個、+6尤米弓一個          │
│玉  │寅寅          │                                                │
└──┴───────┴────────────────────────┘
┌──┬───────┬────────────────────────┐
│    │帳號：  │同右                                            │
│    │ＬＩＮ631007  │                                                │
│    │ＩＤ：        │                                                │
│    │依然懷念      │                                                │
│    ├───────┼────────────────────────┤
│    │帳號：        │同右                                            │
│    │0000000       │                                                │
│    │ＩＤ：        │                                                │
│    │ＣＤ專賣店    │                                                │
│    ├───────┼────────────────────────┤
│    │帳號：        │同右                                            │
│    │0000000000    │                                                │
│    │ＩＤ：        │                                                │
│    │現金來鬥陣    │                │
│    ├───────┼────────────────────────┤
│    │帳號：        │同右                                            │
│    │000000000     │                                                │
│    │ＩＤ：        │                                                │
└──┴───────┴────────────────────────┘
┌──┬───────┬────────────────────────┐
│    │依然思念      │                                                │
│    ├───────┼────────────────────────┤
│    │帳號：        │同右                                            │
│    │0000000000    │                                                │
│    │ＩＤ：        │                                                │
│    │依然掛念      │                                                │
├──┼───────┼────────────────────────┤
│葉  │帳號：      │+7艾爾穆的祝福一個、妖魔戰士護身符一個、+7精靈斗│
│    │ＡＡＡＡＡＢＢ│蓬一個、古老皮盔甲一個、+7精靈內衣一個、大型精神│
│明  │ＢＣＤ        │腰帶一個、+5保護者手套一個、+5鋼鐵長靴一個      │
│    │ＩＤ：        │                                                │
│忠  │死亡盔甲兵    │                                                │
└──┴───────┴────────────────────────┘
附錄本判決論罪科刑所法條全文：
刑法第三百五十八條
無故輸入他人帳號密碼、破解使用電腦之保護措施或利用電腦系統之漏洞，而入侵他
人之電腦或其相關設備者，處三年以下有期徒刑、拘役或科或併科十萬元以下罰金。
刑法第三百二十八條
意圖為自己或第三人不法之所有，以強暴、脅迫、藥劑、催眠術或他法，至使不能抗
拒，而取他人之物或使其交付者，為強盜罪，處五年以上有期徒刑。以前項方法得財
產上不法之利益或使第三人得之者，亦同。犯強盜罪因而致人於死者，處死刑、無期
徒刑或十年以上有期徒刑；致重傷者，處無期徒刑或七年以上有期徒刑。第一項及第
二項之未遂犯罰之。預備犯強盜罪者，處一年以下有期徒刑、拘役或三千元以下罰金
。
刑法第三百三十條
犯強盜罪而有第三百二十一條第一項各款情形之一者，處七年以上有期徒刑。前項之
未遂犯罰之。
刑法第三百二十條第一項
意圖為自己或第三人不法之所有，而竊取他人之動產者，為竊盜罪，處五年以下有期
徒刑、拘役或五百元以下罰金。
中華民國刑法第三百三十條第一項
犯強盜罪而有第三百二十一條第一項各款情形之一者，處七年以上有期徒刑。
刑法第三百二十一條
犯竊盜罪而有左列情形之一者，處六月以上、五年以下有期徒刑：
一  於夜間侵入住宅或有人居住之建築物、船艦或隱匿其內而犯之者。
二  毀越門扇、牆垣或其他安全設備而犯之者。
三  攜帶兇器而犯之者。
四  結夥三人以上而犯之者。
五  乘火災、水災或其他災害之際而犯之者。
六  在車站或埠頭而犯之者。
